【裁判字號】    95,訴,7225
【裁判日期】    950831
【裁判案由】    清償債務
【裁判全文】
臺灣臺北地方法院民事判決              95年度訴字第7225號
原      告  乙○○○
訴訟代理人  郭芳宜律師
被      告  甲○○
上列當事人間請求清償債務事件，本院於九十五年八月二十五日
言詞辯論終結，判決如下：
    主  文
被告應給付原告新台幣貳佰拾伍萬玖仟陸佰壹拾捌元及自民國
95年7月25日起至清償日止，按週年利率5%計算之利息。
被告應自民國九十五年六月十四日起至民國一百一十四年三月十
四日止，按月於每月十四日給付原告如附表所示被告應分擔攤還
金額。
訴訟費用由被告負擔。
本判決第一項於原告以新台幣柒拾捌萬柒仟元或同額之台灣土地
銀行股份有限公司文山分行可轉讓定期存款單供擔保後，得假執
行。
    事實及理由
一、原告起訴主張：
（一）緣原告與被告於民國（下同）83年5月24日，各出資1/2共
      同標得坐落臺北市○○區○○段二小段285地號土地及地
      上建築物即臺北市○○○路107巷43號地下1層，雙方依約
      應各自繳納標購價金新台幣（下同）20,300,000元之半數
      ，即10,150,000元，原告以自有資金10,150,000元，與被
      告交付4張支票共10,150,000元如數付清，雙方就系爭房
      地權益各半。
（二）被告當時任職台灣省合作金庫忠孝支庫經理，不便出名，
      故指定原告為系爭房地產權登記名義人，並以系爭房地向
      其任職之合作金庫忠孝支庫貸款14,000,000元，並借其子
      女林佳靜、林忠憲之帳戶為雙方資金、繳息、管理費等往
      來之用。嗣84年4月間取得貸款14,000,000元，扣除標購
      系爭房地之代書費、契稅等費用256,000元，原告將餘款
      13,744,000元之半數，即6,872,000元分別存入被告提供
      之上開帳戶各3,436,000元，有合作金庫存款憑條可稽。
（三）依約被告應按期平均分攤系爭房地貸款本息、房屋稅、地
      價稅、修繕費等費用之半數，詎被告自89年3月14日起至
      93年7月14日止均未給付，系爭房屋之貸款本息、房屋稅
      、地價稅等各項雜費悉由原告全數代墊，至93年7月14日
      止共欠3,522,484元，此有原告另案即鈞院93年度訴字368
      4號兩造清償債務事件所製作被告應負擔款項明細總攬表
      可稽，原告多次催請給付，均未獲清償，乃訴請被告清償
      上開債務，該案雖經鈞院判決原告敗訴，嗣經臺灣高等法
      院94年度上字第786號改判原告勝訴，並經最高法院95年
      度台上字第477號裁定駁回被告之上訴而告勝訴確定。
（四）上開另案對被告所為之請求，僅至93年7月14日止未清償
      部分，自93年8月份起，每月仍須繳付貸款分期償還之本
      息、管理費及地價稅等稅款，迄95年5月14日止，被告應
      負擔之金額計2,359,618元仍未給付，原告本於兩造合資
      及共同出資之無名契約法律關係，準用民法第678條第1項
      規定，請求被告依約給付；又被告上開債務自89年3月14
      日起即未給付，故就系爭房地未到期償還本息被告應分擔
      部分，應有到期不履行之虞，爰依民事訴訟法第246條之
      規定，對該等將來給付之債務，併為請求被告給付之。
（五）訴之聲明：
    1.被告應給付原告2,359,618元，及自起訴狀繕本送達之翌
      日即95年7月25日起至清償日止，按年利率5％計算之利息
      。
    2.被告應自95年6月14日起至114年3月14日止，按於每月14
      日各給付原告依合作金庫銀行忠孝分行第000000000000 0
      號帳戶應繳納門牌：臺北市○○○路107巷43號地下1層房
      地之貸款本息金額1/2。
    3.願供擔保宣告假執行。
二、按當事人主張之事實，經他造於準備書狀內或言詞辯論時自
    認者，無庸舉證；又當事人對於他造主張之事實，於言詞辯
    論期日不爭執者，視同自認。當事人對於他造主張之事實，
    已於相當時期受合法之通知，而於言詞辯論期日不到場，亦
    未提出準備書狀爭執者，準用第1項之規定亦視同自認，民
    事訴訟法第279條第1項、第280條第1項、第3項分別定有明
    文。本件原告起訴狀繕本及本院之言詞辯論通知書均已於相
    當時期合法送達通知被告，被告既未於言詞辯論期日到場爭
    執，復未提出書狀答辯以供本院斟酌，視同自認原告主張之
    事實，是應認原告之主張為真實。
三、又按履行期未到前，如被告有到期不履行之虞者，固得提起
    請求將來給付之訴，最高法院46年台上字第745號著有判例
    足參。經查，本件被告對於先前已到期之銀行貸款本息，應
    分攤金額部分，已經拒絕給付，足證被告對於系爭履行期未
    到之將來給付債務，自有到期不履行之虞，是原告對其提起
    請求將來給付之訴，洵屬合法，應予准許。
四、假執行之宣告：
    原告陳明願供擔保，請求宣告假執行，核無不合，茲酌定相
    當之擔保金額，予以准許。
五、結論：
    本件原告之訴為有理由，依民事訴訟法第385條第1項前段、
    第78條、第390條第2項，判決如主文。
中    華    民    國    95    年    8     月    31    日
                    民事第五庭法      官  陶亞琴
以上正本係照原本作成
如對本判決上訴，須於判決送達後20日內向本院提出上訴狀
中    華    民    國    95    年    9     月    4     日
                              法院書記官  吳芳玉


司法院資訊處製作；財團法人民間司法改革基金會備份。
